

Martin Luboszyc

Tengo mas de 20 años de experiencia en ventas y atención al público.

Me encanta trabajar en equipo en proyectos y poder juntos aprender compartiendo experiencias.

Actualmente estoy a cargo de la gestión de clientes, tanto de cuentas corrientes y la captación de nuevos. Estoy estudiando la carrera en Técnico Analista de Sistemas, buscando oportunidades que permitan desarrollar mi crecimiento técnico y brindar mis habilidades a una empresa y su equipo de trabajo en el sector IT.



martinluboszyc@gmail.com



Cel: 1125836065

• ÚLTIMOS CURSOS

Curso de React

Agencia de aprendizaje a lo largo de la vida, 2023

Desarrolaldor Full Stack Python, 2022

Agencia de aprendizaje a lo largo de la vida, 2023

EXPERIENCIA LABORAL

Empleado

La Ferretera Industrial srl, Oct 2017 - Presente

- Encargando de atención clientes en cuenta corriente.
- Tareas administrativas, trabajo en mantenimiento de sistemas operativos.
- Atención a proveedores y cotizaciones a empresas.

Vendedor

Distool srl, Abr 2017 - Sep 2017

- Vendedor de herramientas de corte y de machos de roscado.
- Cobranzas a clientes y entrega de mercaderias..

Empleado

Zurich Tools SA, Mar 2012 - Mar 2017

- Encargado de ventas al público, recepción de pedidos.
- Cotizaciones a empresas, captación de nuevos clientes..
- · Pago a Proveedores.

EDUCACIÓN

Instituto de Formación Técnica Superior N° 18

 Actualmente Cursando la carrera de Técnico Analista en Sistemas, .

Colegio Secundario Comercial Nº 8 Patricias Argentinas

· Perito Mercantil, 2001

IDIOMAS

Idioma Inglés

Curso completado nivel 6 en el Centro universitario de idiomas, Nov 2022 - Mar 2023